臺灣臺中地方法院刑事裁定
111年度聲判字第112號
聲  請  人
即  告訴人  彭宗信
代  理  人  吳憶如律師
被      告  林宏容  年籍詳卷
                    送達地址：臺中市○區○○路○段00號臺灣臺中地方檢察署
上列聲請人因告訴被告妨害名譽案件，不服臺灣高等檢察署臺中
檢察分署檢察長111 年度上聲議字第2208號駁回再議之處分（原
不起訴處分案號：臺灣臺中地方檢察署檢察官111年度偵字第299
42號），聲請交付審判，本院裁定如下：
    主  文
聲請駁回。
    理  由
一、聲請交付審判意旨如附件刑事交付審判聲請狀、補充理由狀
     所載。
二、按刑事訴訟法第258條之1規定聲請人得向法院聲請交付審判
    ，係對於「檢察官不起訴裁量權」制衡之一種外部監督機制
    ，法院僅就檢察官所為不起訴之處分是否正確加以審查，以
    防止檢察機關濫權，依此立法精神，同法第258條第3項規定
    法院審查聲請交付審判案件時「得為必要之調查」，其調查
    證據之範圍，自應以偵查中曾顯現之證據為限，不得就聲請
    人新提出之證據再為調查，亦不得蒐集偵查卷以外之證據，
    否則，將與刑事訴訟法第260條之再行起訴規定，混淆不清
    ，亦將使法院僭越檢察官之職權，而有回復「糾問制度」之
    虞。法院於審查交付審判之聲請有無理由時，除認為告訴人
    所指摘不利被告之事證，未經檢察機關詳為調查或斟酌，或
    不起訴處分書所載理由違背經驗法則、論理法則或其他證據
    法則者外，不宜率予交付審判。所謂告訴人所指摘不利被告
    之事證，未經檢察機關詳為調查，係指告訴人所提出請求調
    查之證據，檢察官未予調查，且若經調查，即足以動搖原偵
    查檢察官事實之認定及處分之決定，倘調查結果，尚不足以
    動搖原事實之認定及處分之決定者，仍不能率予交付審判。
三、經查：
  ㈠本件聲請人即告訴人彭宗信（下稱聲請人）於民國111年6月2
    0日，對於109年12月24日下午4時許，在臺灣臺中地方檢察
    署（下稱臺中地檢署）拘留室內對其口出「不爽去告啊！去
    告啊！幹！」之語之法警（即監視錄影畫面中於聲請人轉身
    離去時，原在其左前方，突然手插口袋站起來往前走幾步，
    隨後又轉身走回之法警）涉犯公然侮辱罪嫌，狀請臺中地檢
    署檢察官將該名法警列為被告偵查，經該署檢察官偵查後，
    查明聲請人所指之法警即為被告林宏容，然認被告犯罪嫌疑
    不足，於111年7月13日以111年度偵字第29942號為不起訴處
    分，聲請人不服聲請再議，經臺灣臺中高等檢察署臺中檢察
    分署（下稱臺中高分檢）檢察長（公出，由主任檢察官代行
    ，下同）於111年8月9日以111年度上聲議字第22208號駁回
    再議之聲請，該駁回聲請再議之處分書於111年8月15日送達
    於聲請人，聲請人於111年8月19日委任律師向本院聲請交付
    審判等情，此經本院調取臺中地檢署111年度他字第4909號
    、111年度偵字第29942號、臺中高分檢111年度上聲議字第2
    208號偵查卷核閱無訛，並有上開刑事聲請交付審判狀在卷
    可稽，是以本件係於法定期間內聲請交付審判，合先敘明。
  ㈡臺中地檢署檢察官偵查終結後以111年度偵字第29942號為不
    起訴處分，理由略以：經檢察官與聲請人當庭共同勘驗現場
    監視器錄影光碟，當時確實有一名在畫面外之不詳之人出言
    「幹」一語乙節，且當時在場值勤之證人即法警歐陽樺亦證
    稱當時欲陪同聲請人步出拘留室時，有聽到聲音從後方傳來
    ，但不知道是誰說的等語，而當時畫面中所顯示站在拘留室
    內之法警、聲請人及其他人犯等人，因疫情之故均配戴口罩
    ，故無法明確辨認究為何人出此言，均無積極證據得執為不
    利被告之認定；且聲請人屢次具狀宣稱「那位原本坐在我左
    前方的法警（即被告），突然手插口袋站起來往前走幾步，
    隨後又轉身走回，且其身形猥瑣且吊兒郎當的態度」為由，
    而認該名法警即被告涉有重嫌云云，然除被告縱有手插口袋
    在拘留室內走來走去之舉，亦與其是否為口出侮辱言詞之人
    要屬二事外，聲請人單以被告之身形、態度等主觀標準而逕
    自斷定被告即為口出「幹」一語之人，顯然無合理佐證，純
    屬告訴人徒憑己意妄言指摘，要無可採；至雖現場監視器錄
    得曾有人於斯時口出「幹」一語，惟除係何人為之無法辨認
    外，亦無法認定該言論係對何者為之，且當時拘留室內有多
    名法警、人犯一同在場，非無可能係與被告及聲請人完全無
    關之另外2人在自行對話，聲請人僅因有人罵「幹」一語而
    逕自認定係自己遭辱罵，實嫌速斷；況縱然聲請人聽到該語
    而片面認定指涉對象係自己而對號入座，然刑法並不處罰此
    種言論內容無從讓客觀第三人辨認指涉對象，而係觀覽者自
    覺遭侮辱之情形，亦難認聲請人之人格尊嚴或社會評價有因
    此遭貶損之情形，而認被告犯罪嫌疑不足。
  ㈢聲請人對前開不起訴處分不服，聲請再議，經臺中高分檢檢
    察長以111年度上聲議字第2208號駁回再議，其理由略謂：
    原檢察官偵查結果認被告妨害名譽罪嫌不足，核無不合，另
    聲請人以原檢察官未就有人在他背後叫駡「不爽去告啊！去
    告啊！」及未送聲紋比對為偵辦，有調查證據未盡之違誤，
    惟「不爽去告啊！去告啊！」一語，要與公然侮辱罪之構成
    要件有間，因該語並未達致人格尊嚴或社會評價貶損之程度
    ，只是提醒有此訴訟權利，況依勘驗筆錄所載亦無該語之記
    錄。而該「幹」一語，既無法認定是對聲請人為辱駡，當無
    聲紋比對之必要，其再議之聲請，尚非可採，而認再議為無
    理由。
  ㈣經核上開不起訴處分、駁回再議之理由，均有所據，未見有
    與卷證資料相違，或違背經驗法則、論理法則之處，至於聲
    請人所指：㈠傳訊被告時，未使其與聲請人對質乙節，則屬
    檢察官調查證據職權之適法行使，無違法可言；㈡未准聲紋
    鑑定之聲請，然此業經駁回再議處分書詳為論列說明，亦無
    法動搖或影響原不起訴處分及駁回再議處分之認定；㈢聲請
    人主張「B主機」資料夾內之檔案應為關鍵角度及事發時間
    畫面未經勘驗云云，然經本院開啟該「B主機」資料夾，其
    內有「頻道1_00000000000000.avi」、「頻道2_0000000000
    0000.avi」、「頻道3_00000000000000.avi」、「頻道4_00
    000000000000.avi」共4個檔案，錄影地點固為臺中地檢署
    拘留室，然錄影時間最早為110年12月24日下午3時15分58秒
    ，最晚至同日下午3時22分59秒止，有檔案及畫面截圖附卷
    可佐，與本案聲請人指訴被告犯罪之時間有相當差距，顯無
    從作為證明被告犯罪與否之證據，而無調查之必要。
四、綜上所述，就被告涉嫌妨害名譽之犯行，臺中地檢署檢察官
    所為不起訴處分及臺中高分檢檢察長駁回再議之處分，已就
    聲請人於偵查時提出之告訴理由予以斟酌，並就調查證據之
    結果詳加論述，並無違背經驗法則或論理法則之情事，更無
    適用法令有何違誤之情，參諸前開規定，原檢察官及檢察長
    以被告犯罪嫌疑不足，予以不起訴處分及駁回再議之聲請，
    認事用法均無不當。是依現有證據尚不能證明被告所涉嫌疑
    足以跨過起訴之門檻，依前揭說明，本件聲請人聲請交付審
    判為無理由，應予駁回。
五、依刑事訴訟法第258條之3第2項前段之規定，裁定如主文。
中　　華　　民　　國　　111 　年　　11　　月　　7 　　日
                  刑事第六庭  審判長法  官  田德煙  
                                    法  官  郭勁宏
                                    法  官  廖慧娟
以上正本證明與原本無異。
不得抗告。
　　　　　　　　　　　　　　　　　　書記官  資念婷
中　　華　　民　　國　　111 　年　　11　　月　　7 　　日